---
title: "Impeachment - previsão com classificação"
author: "Wesley Nunes"
date: "May 1, 2016"
output: html_document
---

```{r setup, include=FALSE}
knitr::opts_chunk$set(echo = TRUE)
require(GGally)
require(ggplot2)
require(corrplot)
require(dplyr)
dataAll = read.csv2("~/workspaceR/votosImpeachment/data/deputados_temas_e_impeachment_v1.1.csv")
```

## Previsão com classificação na votação do Impeachment

Uma breve análise sobre os deputados na votação do impeachment

> Análise descritiva

A princípio, temos uma amostra com 540 observações contendo 25 variáveis, sendo 1 a variável de resposta que é a votação do impechment.

```{r}
dim(dataAll)
str(dataAll)
```

Mapeando os temas, temos o seguinte: <br>
Tema | Descrição<br>
1	    Cobrança de cursos em universidades públic<br>
2	    Tributação serviços de internet<br>
3	    Terrorismo<br>
4	    Infaticídio indígena<br>
5	    Maioridade 1<br>
6	    Maioridade 2<br>
7	    Financiamento privado para partidos<br>
8	    Financiamento privado para partidos e candidatos<br>
9	    Terceirização<br>
10	  Distritao<br>
11	  Transgênico<br>
12	  Reeleição<br>
13	  Cota para mulheres legislativo<br>
14	  Pensão<br>
15	  Seguro Desemprego<br>
16	  Tempo Mandato<br>
17	  Voto Facultativo<br>
18	  Voto impresso<br>
19	  Coincidência reeleição<br>


Com isso, podemos agora, analizar um pouco mais sobre nosso dados:

```{r}
summary(dataAll, na.rm=T)
```
