---
title: "Impeachment - previsão com classificação"
author: "Wesley Nunes"
date: "May 1, 2016"
output: html_document
---

```{r setup, include=FALSE}
knitr::opts_chunk$set(echo = TRUE)
require(GGally)
require(ggplot2)
require(corrplot)
require(dplyr)
require(caret)
library(mlbench)
library(C50)
dataAll = read.csv2("~/workspaceR/votosImpeachment/data/deputados_temas_e_impeachment_v1.1.csv")
```

## Previsão com classificação na votação do Impeachment

Uma breve análise sobre os deputados na votação do impeachment

> Análise descritiva

A princípio, temos uma amostra com 540 observações contendo 25 variáveis, sendo 1 a variável de resposta que é a votação do impechment.

```{r}
dim(dataAll)
str(dataAll)
```

Mapeando os temas, temos o seguinte: <br>
Tema | Descrição<br>
1	    Cobrança de cursos em universidades públic<br>
2	    Tributação serviços de internet<br>
3	    Terrorismo<br>
4	    Infaticídio indígena<br>
5	    Maioridade 1<br>
6	    Maioridade 2<br>
7	    Financiamento privado para partidos<br>
8	    Financiamento privado para partidos e candidatos<br>
9	    Terceirização<br>
10	  Distritao<br>
11	  Transgênico<br>
12	  Reeleição<br>
13	  Cota para mulheres legislativo<br>
14	  Pensão<br>
15	  Seguro Desemprego<br>
16	  Tempo Mandato<br>
17	  Voto Facultativo<br>
18	  Voto impresso<br>
19	  Coincidência reeleição<br>


Com isso, podemos agora, analizar um pouco mais sobre nosso dados:

```{r}
summary(dataAll, na.rm=T)
```

Para melhorar a previsão vamos deixar apenas os votos SIM e NAO da coluna do IMPEACHMENT

```{r}
dataAll <- filter(dataAll, grepl('SIM|NAO', dataAll$IMPEACHMENT)) %>% droplevels()
```

Vamos agora fazer uma separação da amostra para dados de treino e dados de test

```{r}
split <- createDataPartition(y = dataAll$IMPEACHMENT, p = 0.75, list = F)
train <- dataAll[split,]
test <- dataAll[-split,]
names(train) = names(dataAll)
names(test) = names(dataAll)
```

Com o código abaixo podemos verificar que temos a proporção correta, tanto para treino como para teste.

```{r}
prop.table(table(train$IMPEACHMENT))
prop.table(table(test$IMPEACHMENT))
```

Como temos todas as variáveis qualitativas, portanto, temos o modelo de floresta como a melhor solução para o problema. E com isso, podemos gerar nosso modelo para predição.

```{r, results=FALSE, warning=FALSE}
grid = expand.grid(.winnow=c(TRUE,FALSE),.trials=c(1,5,10,20,30,40,50,60,70,80,90,100),.model="tree")
fitControl = trainControl(method="repeatedcv",number=10,repeats=10,returnResamp="all")
labels = as.factor(train$IMPEACHMENT)

model = caret::train(x=train[c(4,5)],y=labels,tuneGrid=grid,trControl=fitControl,method="C5.0",verbose=FALSE)
```


O gráfico mostra que a partir de uma floresta com aproximadamente 10 árvores já é o necessário para se obter um resultado satisfatório.

```{r}
plot(model)
```

Com isso, temos a seguinte previsão para o impeachment:

```{r}
test_labels = as.factor(test$IMPEACHMENT)
predictions = predict(model,newdata=test[c(4,5,25)])
confusionMatrix(data = predictions, test_labels)
```


